# 问题1-1-69 （以原地还建方式支付拆迁补偿的处理）

提问人：轻 柔的指尖 时间：2022-12-29 13:16:34
问题1-1-69（以原地还建方式支付拆迁补偿的处理），（ 3 ）会计处理的时点
依据协议条款，本次交易将在 2022 年完成（还建房产于 2022 年交付）。即，现有房产与土地使用权于 2019 年转移，但是将于 2022 年获得新房产的控制权。根据 2019 版CAS 7第五条的规定，换入资产尚未满足资产确认条件，换出资产满足终止确认条件的，在终止确认换出资产的同时将取得换入资产的权利确认为一项资产。
因此，A公司于 2019 年度在将现有房屋及土地使用权的控制权转移给对方（政府拆迁部门）时，按现有房屋及土地使用权的账面价值转为其他非流动资产；后续于 2022 年取得新房时，按照现有房屋及土地使用权于 2019 年丧失控制权时的公允价值加上取得新房支付的其他税费，作为新房入账价值，并确认旧房和原有土地使用权的处置损益。
请教陈版，非货币性交换指南的处理原则为：换出的资产视为销售或处置资产，并按照相关会计准则的规定进行终止确认。即如认为是固定资产及无形资产的处置，应根据收入确认的时点确认损益田 ，为什么该例题是 2022 年确认处置损益，而不是 2019 年丧失资产控制权的时候确认处置损益。

回答人：chenyiwei
主要考虑：由于交易过程较长，换出资产终止确认和换入资产满足初始确认条件之间间隔可能有很多年，最终能否按时收到用于产权置换的房产存在较大不确定性，在换出时可能不满足新收入准则第五条规定的合同成立的条件。因此基于谨慎原则考虑，在交易全部完成时再确认收益。